臺灣彰化地方法院北斗簡易庭民事裁定
111年度斗簡字第89號
原      告  郭秀琴即鄭木城之承受訴訟人

            鄭一昌即鄭木城之承受訴訟人

            蔡麗娟  
            鄭穎蒼兼鄭木城之承受訴訟人

            鄭素靜兼鄭木城之承受訴訟人

            鄭怡君兼鄭木城之承受訴訟人


共      同
訴訟代理人  蘇顯騰律師
被      告  劉金銘  

            宏安交通股份有限公司

法定代理人  孫聖婷  
訴訟代理人  陳志輝  
上列原告與被告劉金銘、宏安交通股份有限公司間因過失致人於
死案件（110年度交訴字第24號），原告提起刑事附帶民事訴訟
之損害賠償事件，經本院刑事庭裁定（110年度交重附民字第6號
）移送前來，本院裁定如下：
    主    文
原告應於本裁定送達後五日內，補繳第一審裁判費新臺幣伍萬肆
仟參佰陸拾壹元，逾期未補正，即駁回原告對被告宏安交通股份
有限公司之訴。
    理  由
一、按因犯罪而受損害之人，於刑事訴訟程序得附帶提起民事訴
    訟，對於被告及依民法負賠償責任之人，請求回復其損害，
    刑事訴訟法第487條第1項定有明文。上開規定附帶民事訴訟
    之對象，除刑事被告外，固及於依民法負損害賠償責任之人
    ，惟附帶民事訴訟之原告所主張之共同加害人，必以在刑事
    訴訟程序中經認定係共同侵權行為之人，或依民法第187條
    第1項、第188條第1項等規定應負連帶損害賠償責任之人，
    始得謂為依民法負賠償責任之人（最高法院108年度台抗字
    第753號裁定參照）。又按刑事附帶民事訴訟，經刑事庭依
    刑事訴訟法第504條第1項規定裁定移送於同院民事庭後，民
    事庭如認其不符同法第487條第1項規定之要件時，應許原告
    得繳納裁判費，以補正起訴程式之欠缺（最高法院108年度
    台抗大字第953號裁定參照）。
二、原告於本院110年度交訴字第24號過失致人於死案件之刑事
    訴訟程序中，對被告劉金銘、宏安交通股份有限公司提起刑
    事附帶民事訴訟，主張被告劉金銘、宏安交通股份有限公司
    應依民法第184條、第191條之2前段、第192條第1項、第2項
    、第193條第1項、第194條、第188條第1項前段等規定，就
    本件車禍負連帶賠償責任。惟查：
　㈠本件刑事案件之被告僅被告劉金銘，刑事判決認定之犯罪事
    實為：被告劉金銘於民國109年5月8日10時55分許，駕駛車
    牌號碼000-00號營業貨運曳引車運輸化學液體，沿彰化縣芳
    苑鄉台61線快速公路外側車道由南往北方向行駛，於同日10
    時57分許，行經前開路段北向189.4公里處時，本應注意車
    前狀況，並隨時採取必要之安全措施，而依當時天候晴、日
    間自然光線、路面柏油、乾燥、無缺陷、無障礙物、視距良
    好等情形，客觀上並無不能注意之情事，竟疏未注意及此，
    適該處先前有鄭一文駕駛車牌號碼000-0000號自用大貨車搭
    載連文定，因不明緣故而未繼續行駛，亦疏未注意汽車在行
    駛途中，因機件故障或其他緊急情況無法繼續行駛時，應滑
    離車道，在路肩上停車待援。滑離車道時，應先顯示方向燈
    逐漸減速駛進路肩，車身或所載貨物突出部分，須全部離開
    車道。待援期間除顯示危險警告燈外，並在故障車輛後方50
    公尺至100公尺處設置車輛故障標誌警示之。前項情形汽車
    無法滑離車道時，除顯示危險警告燈外，應在故障車輛後方
    100公尺以上處設置車輛故障標誌，同時應即通知該管公路
    管理機關或警察機關協助處理，竟逕自占用部分外側車道停
    放前開自用大貨車，且未在前開自用大貨車後方50公尺至10
    0公尺處設置車輛故障標誌。迨被告劉金銘發現鄭一文停放
    之前開自用大貨車時，已然閃避不及，致其所駕駛之營業貨
    運曳引車前車頭撞擊鄭一文所停放前開自用大貨車之後車尾
    ，前開自用大貨車並因而起火燃燒。被告劉金銘旋即下車救
    援，先將連文定自副駕駛座上拖出車外，再將駕駛座之鄭一
    文拉出車外，惟於救援過程中，鄭一文之身體仍遭火燒傷，
    經緊急送往彰化基督教醫療財團法人彰化基督教醫院急救，
    仍因全身超過50%深層燒燙傷致低血溶性休克併敗血性休克
    ，而於同年6月1日20時33分許不治死亡。被告劉金銘因此遭
    本院刑事庭以110年度交訴字第24號刑事判決判處被告劉金
    銘犯過失致人於死罪，處有期徒刑1年，此有本院110年度交
    訴字第24號判決附卷可參。
　㈡則從本件刑事判決所載之犯罪事實，未認定被告宏安交通股
    份有限公司就本件車禍之發生，有何故意、過失不法侵害原
    告權利，亦無認定或說明被告劉金銘駕駛上開營業貨運曳引
    車發生本件車禍與被告宏安交通股份有限公司有何關係（僱
    傭或其他關係），可見上開刑案完全未認定被告宏安交通股
    份有限公司有何行為與本件車禍發生關聯，即難謂刑事訴訟
    程序認定被告宏安交通股份有限公司係依法應連帶負賠償責
    任之人，雖原告認定被告宏安交通股份有限公司為被告劉金
    銘雇主，依第188條第1項規定應與被告劉金銘連帶負賠償責
    任，原告亦不得依刑事附帶民事訴訟程序對被告宏安交通股
    份有限公司起訴請求賠償。然揆諸前揭最高法院民事大法庭
    裁定意旨，應許原告得繳納裁判費，以補正起訴程式之欠缺
    。經核本件原告訴訟標的金額為新臺幣（下同）5,387,371
    元，應徵第一審裁判費54,361元，限原告於收受本裁定送達
    翌日起算5日內，如數逕向本院補繳，逾期未繳納，即駁回
    原告對於被告宏安交通股份有限公司之起訴。
三、依民事訴訟法第436條第2項、第249條第1項但書，裁定如主
    文。
中　　華　　民　　國　　111 　年　　10　　月　　27　　日
                  臺灣彰化地方法院北斗簡易庭
                          法  官  楊鑫忠
以上正本係照原本作成。
如不服本裁定關於訴訟標的價額核定部分，應於送達後10日內提
出抗告狀，並繳納抗告費新臺幣1,000元；其餘關於命補繳裁判
費部分不得抗告。
中　　華　　民　　國　　111 　年　　10　　月　　27　　日
    　    　　　　　　　　書記官  張清秀